【裁判字號】    95,上訴,87
【裁判日期】    950208
【裁判案由】    毒品危害防制條例
【裁判全文】
臺灣高等法院臺中分院刑事判決          95年度上訴字第87號
上  訴  人
即  被  告  甲○○
上列上訴人因違反毒品危害防制條例案件，不服臺灣臺中地方法
院94年度訴字第3292號中華民國94年11月30日第一審判決（起訴
案號：臺灣臺中地方法院檢察署94年度毒偵字第5229號），提起
上訴，本院判決如下：
    主      文
上訴駁回。
    事實及理由
一、本案經本院審理結果，認第一審判決認事用法及量刑均無不
    當，應予維持，並引第一審判決書記載之事實、證據及理由
    。（如附件）
二、被告上訴意旨略以：原審量刑過重，請求減輕云云。惟查：
    被告前於93年間因施用毒品案件，經本院裁定令入勒戒處所
    實施觀察、勒戒後，認無繼續施用毒品之傾向，於94 年2月
    18日執行完畢出所，並經台灣台中地方法院檢察署檢察官以
    94年度毒偵字第531號為不起訴處分確定，仍不知悔改，復
    於上開觀察勒戒執行完畢後五年內，猶無悔改之意再為本件
    犯行，本院認施用毒品，除戕害自身之健康、生命外，並已
    衍生危害家庭之不良後果，且損及社會、國家之整體利益，
    被告既曾施用毒品，經觀察、勒戒，已無繼續施用之傾向，
    為檢察官不起訴處分在案，尚不能深切體悟，自愛自重，猶
    不顧施用毒品對其個人、家庭及社會、國家所造成之危害及
    負累，而再犯之，自應受相當之刑罰制裁，始符社會正義，
    參酌施用第一級毒品海洛因之法定刑為六月以上五年以下，
    施用第二級毒品安非他命之法定刑為二月以上三年以下有期
    徒刑之罪。原審審酌被告之素行、犯罪之動機、情節、所生
    危害及其他犯罪情節並犯後之態度等一切情狀，依序分別就
    施用第一級毒品部分量處有期徒刑八月，施用第二級毒品部
    分量處有期徒刑六月，並定其執行刑為有期徒刑一年，量刑
    尚稱妥適，被告上訴顯無理由，應予駁回。
三、據上論斷，應依刑事訴訟法第三百七十三條、第三百六十八
    條，判決如主文。
本案經檢察官乙○○到庭執行職務。
中    華    民    國    95    年    2    月     8     日
              刑事第四庭  審判長法  官  洪  耀  宗
                                法  官  江  德  千
                                法  官  劉  登  俊
上列正本證明與原本無異。
除施用第二級毒品部分不得上訴外，其餘得上訴。
如不服本判決應於收受送達後十日內向本院提出上訴書狀，其未
敘述上訴之理由者並得於提起上訴後十日內向本院補提理由書（
均須按他造當事人之人數附繕本）。
                                書記官  粘  銘  環
中    華    民    國    95    年    2     月    8     日
                                                      Ｉ
附件
臺灣臺中地方法院刑事判決              94年度訴字第3292號
公  訴  人  台灣台中地方法院檢察署檢察官
被      告  甲○○  男  35歲（民國○○年○月○○日生）
                    身分證統一編號：Ｚ000000000號
                    住台中市○區○○○路367號11樓之6
                    居台中縣太平市○○街40巷5號5樓
上列被告因違反毒品危害防制條例案件，經檢察官提起公訴（94
年度毒偵字第5229號），本院判決如下：
    主  文
甲○○連續施用第一級毒品，處有期徒刑捌月；又連續施用第二
級毒品，處有期徒刑陸月，扣案第二級毒品甲基安非他命貳包（
毛重零點玖公克）沒收銷燬之，吸食器壹組沒收。應執行有期徒
刑壹年。扣案第二級毒品甲基安非他命貳包（毛重零點玖公克）
沒收銷燬之，吸食器壹組沒收。
    犯罪事實
一、甲○○前於民國93年間因施用毒品案件，經本院裁定令入勒
    戒處所實施觀察、勒戒後，認無繼續施用毒品之傾向，於94
    年2月18日執行完畢出所，並經台灣台中地方法院檢察署檢
    察官以94年度毒偵字第531號為不起訴處分確定，仍不知悔
    改，復於上開觀察勒戒執行完畢後五年內，基於施用第一級
    毒品海洛因之概括犯意，自94年5月間某日起至同年6月30日
    20時止，連續在其位於台中市○○路○段821號17樓之10住處
    ，以針筒注射之方式，施用第一級毒品海洛因多次；另基於
    施用第二級毒品甲基安非他命（起訴書誤載為安非他命）之
    概括犯意，自94年4月間某日起至同年6月30日止，連續在上
    開住處，以將甲基安非他命置於吸食器內，用火燒烤產生白
    煙，再以吸入之方式，施用第二級毒品甲基安非他命多次。
    嗣於94年7月1日凌晨零時20分許，為警持本院核發之搜索票
    在上址查獲，並扣得第二級毒品甲基安非他命2包（含袋毛
    重0.9公克）、其所有用以施用甲基安非他命之吸食器1組。
二、案經台中市警察局第五分局移送台灣台中地方法院檢察署檢
    察官偵查起訴。
    理  由
一、上開犯罪事實，業據被告甲○○於本院審理時坦承不諱，且
    被告為警查獲，經採集尿液送請中山醫學大學附設醫院藥物
    濫用檢測中心檢驗結果，呈甲基安非他命及嗎啡（即海洛因
    之代謝物）陽性反應，有濫用藥物尿液檢驗報告1紙附卷足
    稽，復有第二級毒品甲基安非他命2包（含袋毛重0.9公克）
    、吸食器1組扣案可資佐證，被告自白應與事實相符而值採
    信。又被告前於93年間因施用毒品案件，經本院裁定令入勒
    戒處所實施觀察、勒戒後，認無繼續施用毒品之傾向，於94
    年2月18日執行完畢出所，並經台灣台中地方法院檢察署檢
    察官以94年度毒偵字第531號為不起訴處分確定等情，有台
    灣高等法院被告前案紀錄表、台灣台中地方法院檢察署刑案
    資料查註紀錄表及上開不起訴處分書等附卷可佐。是本件被
    告於觀察勒戒執行完畢釋放後五年內再犯施用毒品罪，事證
    已臻明確，其犯行已堪認定。
二、核被告所為，係犯毒品危害防制條例第10條第1項施用第一
    級毒品罪及第10條第2項施用第二級毒品罪。被告所持有之
    毒品海洛因及甲基安非他命，均係供其自己施用，故其持有
    之低度行為應為施用之高度行為所吸收，均不另論罪。公訴
    意旨雖僅論及被告於94年7月1日凌晨2時40分採尿前回溯96
    小時內施用海洛因1次之犯行，惟被告其餘施用海洛因之犯
    行與前開已起訴部分具有連續犯之裁判上一罪關係，本院自
    應併予審究。又被告先後多次施用第一級毒品海洛因及第二
    級毒品甲基安非他命之犯行，時間緊接，且觸犯構成要件相
    同之罪，顯係各基於概括犯意反覆為之，均為連續犯，應各
    依刑法第56條規定，論以一罪，並均加重其刑。又被告所犯
    上開2罪，犯意各別，罪名有異，應予分論併罰。爰審酌被
    告一再施用毒品，經觀察勒戒後，仍不知戒惕，再次施用第
    一、二級毒品，無視於毒品對於自身健康之戕害及國家對於
    杜絕毒品犯罪之禁令，不知戒除惡習，惡性非輕，惟念及其
    施用毒品並無危害他人，犯罪手段尚屬平和，及其犯罪後態
    度等一切情狀，量處如主文所示之刑，並定應執行刑，以示
    懲儆。扣案之第二級毒品甲基安非他命2包（含袋毛重0.9
    公克），係毒品危害防制條例第2條第2項第2款所定之第2級
    毒品，為違禁物，應依同條例第18條第1項前段之規定，沒
    收銷燬之。又扣案吸食器1組，係被告所有，供施用第二級
    毒品所用之物，業據被告供承在卷，爰依刑法第38條第1項
    第2款之規定，宣告沒收。
據上論斷，應依刑事訴訟法第299條第1項前段，毒品危害防制條
例第10條第1項、第2項、第18條第1項前段，刑法第11條、第56
條、第51條第5款、第38條第1項第2款，判決如主文。
本案經檢察官陳佳琳到庭執行職務。
中    華    民    國    94    年    11    月    30    日
                  刑事第二庭   審判長法  官 蔡名曜
                                     法  官 林金灶
                                     法  官 陳姵君
上正本證明與原本無異。
如不服本判決，應於送達後十日內向本院提出上訴狀（須附繕
本），上訴於台灣高等法院台中分院。
                                     書記官  劉文永
中    華    民    國    94    年    11    月    30    日
附錄論罪科刑法條
毒品危害防制條例第10條
施用第一級毒品者，處 6 月以上 5 年以下有期徒刑。
施用第二級毒品者，處 3 年以下有期徒刑。


司法院資訊處製作；財團法人民間司法改革基金會備份。
